ACORDAO-COMPLETO-2430506

ACÓRDÃO 11838/2020 ATA 37/2020 - PRIMEIRA CÂMARA

VISTOS, relatados e discutidos estes autos que tratam de atos de concessão de aposentadoria emitidos pelo Instituto Federal de Educação, Ciência e Tecnologia de Roraima;
ACORDAM os Ministros do Tribunal de Contas da União, reunidos em Sessão da 1ª Câmara, nos termos dos arts. 71, inciso III, da Constituição Federal, 1º, inciso V, e 39, inciso II, da Lei 8.443/1992 e 260, § 1º e 5º, do RITCU e ante as razões expostas pelo Relator, em:
9.1. considerar legais e conceder registro aos atos de concessão de aposentadoria emitidos em favor das ex-servidoras Lúcia de Fátima Pereira de Oliveira (XXX.709.832-XX) e Samira Brandão Palheta (XXX.397.512-XX) ;  
9.2. considerar ilegais e negar registro aos atos de concessão de aposentadoria emitidos em favor das ex-servidoras Martha Uchoa Fernandes (XXX.468.912-XX) e Obedes Nunes de Castro (XXX.956.877-XX) ;
9.2.1. dispensar a devolução dos valores indevidamente recebidos até a data da ciência pelo Instituto Federal de Educação, Ciência e Tecnologia de Roraima, do presente acórdão, com base no Enunciado 106 da Súmula da Jurisprudência do TCU;
9.2.2 determinar ao Instituto Federal de Educação, Ciência e Tecnologia de Roraima que:
9.2.2.1. faça cessar os pagamentos decorrentes dos atos impugnados,  comunicando ao TCU, no prazo de 15 dias, as providências adotadas, nos termos do art. 262, caput, do Regimento Interno do TCU, do art. 8º, caput, da Resolução-TCU 206/2007 e do art. 19, caput, da Instrução Normativa-TCU 78/2018;
9.2.2.2. promova a exclusão da parcela "VB.COMP.ART.15 L11091/05", no valor atual de R$ 322,85, dos proventos da ex-servidora Martha Uchoa Fernandes;
9.2.2.3. emita novos atos, livres das irregularidades apontadas, submetendo-os ao TCU, no prazo de trinta dias, consoante os arts. 262, § 2º, do Regimento Interno do TCU e 19, § 3º, da Instrução Normativa TCU 78/2018;
9.2.2.4. informe aos interessados cujos atos foram apreciados pela ilegalidade que, no caso de não provimento de recursos eventualmente interpostos, deverão ser repostos os valores recebidos após a ciência deste acórdão pelo Instituto Federal de Educação, Ciência e Tecnologia de Roraima;
9.2.2.5. comunique imediatamente aos interessados cujos atos tiveram o registro negado, o teor do presente acórdão, encaminhando ao TCU, no prazo de 30 dias, comprovante das respectivas datas de ciência, nos termos do art. 4º, § 3º, da Resolução-TCU 170/2004.

Atos de concessão de aposentadoria emitidos pelo Instituto Federal de Educação, Ciência e Tecnologia de Roraima. Apreciação para fins de registro.

Primeira Câmara

3. Interessados: Lucia de Fatima Pereira de Oliveira (XXX.709.832-XX); Martha Uchoa Fernandes (XXX.468.912-XX); Obedes Nunes de Castro (XXX.956.877-XX); Samira Brandão Palheta (XXX.397.512-XX).

13.1. Ministros presentes: Walton Alencar Rodrigues (Presidente), Benjamin Zymler, Bruno Dantas e Vital do Rêgo (Relator).
13.2. Ministros-Substitutos presentes: Augusto Sherman Cavalcanti e Weder de Oliveira.

ACORDAO-COMPLETO-2456422

Acórdão 7/2023 - Primeira Câmara

VITAL DO RÊGO

Adoto como relatório, com os devidos ajustes de forma, a instrução elaborada no âmbito da Secretaria de Fiscalização de Pessoal (peça 12) , com a qual se manifestou de acordo o corpo gerencial daquela unidade técnica especializada (peça 13) , a seguir transcrita:
INTRODUÇÃO
Trata-se de atos iniciais de concessão de aposentadoria de Lucia de Fatima Pereira de Oliveira, Martha Uchoa Fernandes, Obedes Nunes de Castro e Samira Brandão Palheta, ex-servidores do Instituto Federal de Educação, Ciência e Tecnologia de Roraima.
Os atos foram submetidos, para fim de registro, à apreciação do Tribunal de Contas da União (TCU) , de acordo com o art. 71, inciso III, da Constituição Federal. O cadastramento e a disponibilização ao TCU ocorreram por intermédio do Sistema de Apreciação e Registro de Atos de Admissão e Concessões, na forma dos arts. 2º, caput e incisos I a VI, e 4º, caput, da Instrução Normativa - TCU 78/2018.
EXAME TÉCNICO
Ato de Lucia de Fatima Pereira de Oliveira
Não se constatou qualquer irregularidade que obste a chancela pela legalidade do ato da Sra. Lucia de Fatima Pereira de Oliveira.
Ato de Martha Uchoa Fernandes
Embora não conste do ato, consulta ao contracheque atual da interessada revelou o pagamento da vantagem Vencimento Básico Complementar, prevista no art. 15 da Lei 11.091/2005, que dispôs sobre o Plano de Carreira dos Cargos Técnico-Administrativos em Educação, no âmbito das Instituições Federais de Ensino, no valor de R$ 322,85 (peça 2) . 
A Lei 11.091/2005 assim dispôs, em sua redação original (grifos acrescidos) : 
Art. 15. O enquadramento previsto nesta Lei será efetuado de acordo com a Tabela de Correlação, constante do Anexo VII desta Lei.
§ 1º O enquadramento do servidor na Matriz Hierárquica será efetuado no prazo máximo de 90 (noventa) dias após a publicação desta Lei, observando-se:
I - o posicionamento inicial no Nível de Capacitação I do nível de classificação a que pertence o cargo; e
II - o tempo de efetivo exercício no serviço público federal, na forma do Anexo V desta Lei.
§ 2º Na hipótese de o enquadramento de que trata o § 1º deste artigo resultar em vencimento básico de valor menor ao somatório do vencimento básico, da Gratificação Temporária - GT e da Gratificação Específica de Apoio Técnico-Administrativo e Técnico-Marítimo às Instituições Federais de Ensino - GEAT, considerados no mês de dezembro de 2004, proceder-se-á ao pagamento da diferença como parcela complementar, de caráter temporário.
§ 3º A parcela complementar a que se refere o § 2º deste artigo será considerada para todos os efeitos como parte integrante do novo vencimento básico, e será absorvida por ocasião da reorganização ou reestruturação da carreira ou tabela remuneratória, inclusive para fins de aplicação da tabela constante do Anexo I-B desta Lei.
§ 4º O enquadramento do servidor no nível de capacitação correspondente às certificações que possua será feito conforme regulamento específico, observado o disposto no art. 26, inciso III, e no Anexo III desta Lei, bem como a adequação das certificações ao Plano de Desenvolvimento dos Integrantes da Carreira dos Cargos Técnico-Administrativos em Educação, previsto no art. 24 desta Lei.
 (...) 
Art. 26. O Plano de Carreira, bem como seus efeitos financeiros, será implantado gradualmente, na seguinte conformidade:
I - incorporação das gratificações de que trata o § 2º do art. 15 desta Lei, enquadramento por tempo de serviço público federal e posicionamento dos servidores no 1º (primeiro) nível de capacitação na nova tabela constante no Anexo I desta Lei, com início em 1º de março de 2005;
II - implantação de nova tabela de vencimentos constante no Anexo I-B desta Lei, em 1º de janeiro de 2006; e
III - implantação do Incentivo à Qualificação e a efetivação do enquadramento por nível de capacitação, a partir da publicação do regulamento de que trata o art. 11 e o § 4º do art. 15 desta Lei.
Parágrafo único. A edição do regulamento referido no inciso III do caput deste artigo fica condicionada ao cumprimento do disposto nos arts. 16 e 17 da Lei Complementar nº 101, de 4 de maio de 2000.
Segundo o normativo acima transcrito, essa parcela complementar deveria ser absorvida pelos reajustes posteriores. Nada obstante, os arts. 13 da Lei 11.784/2008 e 43 da Lei 12.772/2012 vedaram essa absorção pelos aumentos promovidos por estas leis (escalonados entre maio de 2008 e julho de 2010 e entre março de 2013 e março de 2015) :
Art. 13. A parcela complementar de que tratam os §§ 2º e 3º do art. 15 da Lei nº 11.091, de 12 de janeiro de 2005, não será absorvida por força dos aumentos remuneratórios decorrentes das alterações realizadas na Lei nº 11.091, de 12 de janeiro de 2005, em virtude das alterações impostas pelos arts. 12 e 15 desta Lei (Lei 11.784/2008) .
Art. 43. A parcela complementar de que tratam os §§ 2º e 3º do art. 15 da Lei nº 11.091, de 2005, não será absorvida por força dos aumentos remuneratórios com efeitos financeiros no período de 2013 a 2015 (Lei 12.772/2012) .
Cabe considerar que a tabela atualmente vigente foi aprovada pela Lei 12.772/2012. Isso posto, a vedação de absorção pelos reajustes trazidos pelas Leis 11.784/2008 e 12.772/2012 implica que, desde sua criação até hoje, a única possibilidade de absorção da parcela complementar ocorreu quando da aplicação da tabela do Anexo I-B da Lei 11.091/2005.
Para verificar a regularidade da parcela, cabe verificar: a) se a criação da parcela complementar, incluída na ficha financeira de maio de 2005, observou a fórmula de cálculo estabelecida no art. 15, § 2º, da Lei 11.091/2005  (parcela complementar = provento básico de maio de 2005 - provento básico de dezembro de 2004 - GT - GEAT) ; b) se foi correta a absorção quando da aplicação da tabela do Anexo I-B da Lei 11.091/2005, na forma do art. 15, § 3º, da Lei 11.091/2005.
O quadro a seguir permite maior clareza nessa verificação:
	Mês/ano
	Provento básico (R$) 
	GT (R$) 
	GEAT (R$) 
	Parcela complementar (R$) 
	Soma (R$) 

	Dez/2004
	1.752,74
	262,91
	265,00
	-
	2.280,65

	Mai/2005
	1.654,26
	-
	-
	626,35
	2.280,61

	Jan/2006
	1.957,75
	-
	-
	322,85
	2.280,60

	Jan/2008
	2.420,56
	-
	-
	-
	2.420,56

 No caso concreto, há que se verificar se a parcela complementar paga atualmente à Sra.  Martha Uchoa Fernandes, no valor de R$ 322,85, corresponde ao resíduo existente na data da publicação da MP 431, de 14/5/2008, que interrompeu a absorção da referida parcela.
 De acordo com o § 2º do art.15 da Lei 11.091/2005, o valor inicial da rubrica 'VENC.BAS.COMP.ART.15 L11091/05' deve ser igual ao somatório do vencimento básico, da Gratificação Temporária - GT e da Gratificação Específica de Apoio Técnico-Administrativo e Técnico-Marítimo às Instituições Federais de Ensino - GEAT, considerados no mês de dezembro de 2004, subtraindo-se desse resultado o vencimento básico no momento do enquadramento previsto pela mesma lei.
 Dados extraídos do Siape indicam que, em dezembro de 2004, seu provento básico, acrescido da GT e da GEAT, era de R$ 2.280,65 (peça 3) .
 Em maio de 2005 (mês da implantação dos novos valores fixados pela Lei 11.091/2005) , o vencimento básico do cargo da servidora foi alterado para R$ 1.654,26, mais a parcela relativa ao Vencimento Básico Complementar da Lei 11.091/2005  (VBC) no valor de R$ 626,35, totalizando R$ 2.280,61, o que demonstra a regularidade do valor inicial da rubrica (peça 4) .
 Em janeiro de 2006, o vencimento básico passou a R$ 1.957,75 e a rubrica relativa ao Vencimento Básico Complementar foi reduzida para R$ 322,85, totalizando R$ 2.280,60, estando, portanto, de acordo com o disposto no art. 15 da Lei 11.091/2005 (peça 5) .
 Em janeiro de 2008, com a edição do 'regulamento específico' (cf. art. 15, § 4º) , deu-se a efetivação do enquadramento por nível de capacitação, previsto no inciso III do art. 26 da Lei, enquadramento esse que encerrou a implantação gradual do plano de carreira e, por força do art. 15, § 3º, da norma, também deveria ensejar a absorção da parcela complementar. E esse também é o entendimento do Tribunal (Acórdão 2069/2017-TCU-Primeira Câmara, de relatoria do Ministro Benjamin Zymler) .
 No caso específico da inativa, em janeiro de 2008 o vencimento básico passou para R$ 2.420,56 e o pagamento do VBC foi cessado, uma vez que a vantagem restou completamente absorvida pelos reajustes obtidos (peça 6) . 
 No contracheque atual, contudo, verifica-se que a rubrica vem sendo paga, sem qualquer amparo legal (peça 2) . 
 Destarte, uma vez que a vantagem não consta da versão do ato submetida ao exame do TCU, entende-se que o ato pode receber a chancela desta Corte, sem prejuízo de que seja determinado ao Instituto Federal de Educação, Ciência e Tecnologia de Roraima que faça cessar o pagamento irregular da VCB. 
Ato de Obedes Nunes de Castro 
 Consulta à base do Sisac revelou que o inativo acumula a atual concessão, decorrente do cargo de professor em regime de dedicação exclusiva (DE) , com a concessão de reforma, situação considerada irregular pelo TCU. 
 A jurisprudência desta Corte é no sentido de que é ilegal a acumulação de aposentadoria de professor em regime de dedicação exclusiva com outra aposentadoria ou reforma, mesmo que não tenha havido exercício concomitante dos cargos (Acórdãos TCU 10.956/2015, Relator: Ministro Augusto Nardes e 7.985/2017, Relatora Ministra Ana Arraes, ambos da 2ª Câmara) . 
 Assim, a concessão ora examinada não merece prosperar. 
Ato de Samira Brandão Palheta
 Não foi identificado qualquer óbice à chancela do ato da Sra. Samira Brandão Palheta pela legalidade. 
CONCLUSÃO
 Uma vez que não foram detectadas irregularidades nos atos de concessão de aposentadoria de Lucia de Fatima Pereira de Oliveira e Samira Brandão Palheta, cabe considerá-los legais, ordenando seu registro. 
 Ademais, tendo em vista o pagamento indevido da vantagem Vencimento Básico Complementar à inativa Martha Uchoa Fernandes e considerando que a parcela não consta da versão do ato submetida a exame, cabe considerar seu legal, sem prejuízo de que seja determinado ao Instituto Federal de Educação, Ciência e Tecnologia de Roraima que faça cessar o pagamento irregular.
 Por fim, em razão da acumulação ilegal de aposentadoria de professor em regime de dedicação exclusiva com reforma, cabe considerar ilegal o ato de Obedes Nunes de Castro, recusando-se seu registro. 
 Destaque-se que a análise deste processo levou em conta os dispositivos da Resolução TCU 315/2020. 
 Registre-se ainda que os atos em epígrafe completarão 5 anos no TCU em menos de 90 dias (novembro de 2020) . 
PROPOSTA DE ENCAMINHAMENTO
 Ante o exposto, conforme o preceituado no artigo 71, inciso III, da Constituição Federal de 1.988; c/c os artigos. 1º, inciso V, e 39, inciso II, da Lei 8.443/92, c/c os artigos 1º, inciso VIII, 260, §1º do Regimento Interno do TCU, e tomando por base as informações prestadas pelo órgão de controle interno e as verificações feitas pela unidade técnica, na forma prevista no artigo 260, caput, do Regimento Interno do TCU, propõe-se:
1.1. considerar legais e determinar os registros dos atos iniciais de aposentadoria de Lucia de Fatima Pereira de Oliveira (CPF: XXX.709.832-XX) , Martha Uchoa Fernandes (CPF: XXX.468.912-XX) e Samira Brandão Palheta (CPF: XXX.397.512-XX) ;
1.2. considerar ilegal e recusar o registro do ato inicial de aposentadoria de Obedes Nunes de Castro (CPF: XXX.956.877-XX) ;
1.3. determinar ao Instituto Federal de Educação, Ciência e Tecnologia de Roraima, com fundamento no art. 4º, inciso I, da Resolução TCU 315/2020, que: 
1.4. promova a exclusão da rubrica Vencimento Básico Complementar dos proventos de Martha Uchoa Fernandes (CPF: XXX.468.912-XX) ;
1.5. faça cessar os pagamentos decorrentes do ato considerado ilegal, nos termos dos art. 262, caput, do Regimento Interno do TCU, 8º, caput, da Resolução - TCU 206/2007; 
1.6. informe aos interessados Martha Uchoa Fernandes (CPF: XXX.468.912-XX) e Obedes Nunes de Castro (CPF: XXX.956.877-XX) o teor do acórdão que for prolatado, alertando-os de que o efeito suspensivo proveniente de eventual interposição de recurso junto ao TCU não os exime da devolução dos valores indevidamente percebidos após a notificação, em caso de não provimento desse recurso;
1.7. encaminhe ao TCU, no prazo de trinta dias, comprovante da data de ciência dos inativos listados no subitem anterior, nos termos do art. 4º, § 3º, da Resolução - TCU 170/2004.
O Ministério Público, representado nos autos pelo Procurador Dr. Júlio Marcelo de Oliveira manifestou-se de acordo com a proposição da unidade técnica (peça 14) . 
É o Relatório.

não há.

Procurador Júlio Marcelo de Oliveira.

APOSENTADORIA. ACUMULAÇÃO DE APOSENTADORIA NO CARGO DE PROFESSOR DE MAGISTÉRIO SUPERIOR EM REGIME DE DEDICAÇÃO EXCLUSIVA COM REFORMA. IMPOSSIBILIDADE. NÃO-ABSORÇÃO DE PARCELA COMPLEMENTAR DE VENCIMENTO BÁSICO. LEGALIDADE DE DUAS CONCESSÕES. ILEGALIDADE DE DUAS CONCESSÕES. DETERMINAÇÕES.

APOSENTADORIA (APOS)

Secretaria de Fiscalização de Pessoal (Sefip).

Aprecia-se, nesta oportunidade, atos de concessão de aposentadoria emitidos pelo Instituto Federal de Educação, Ciência e Tecnologia de Roraima em favor dos ex-servidores Lúcia de Fátima Pereira de Oliveira, Martha Uchoa Fernandes, Obedes Nunes de Castro e Samira Brandão Palheta. 
Nos atos em questão, a Sefip, após analisar os formulários submetidos a registro (peças 7 a 10) , propõe os seguintes encaminhamentos: 
	Nome
	Tipo
	Indício
	Data de disponibilização do ato ao TCU
	Proposta

	Lúcia de Fátima Pereira de Oliveira
	Ato inicial
	Não há indícios de irregularidades na concessão.
	23/11/2015
	Considerar legal a concessão.

	Martha Uchoa Fernandes
	Ato inicial
	Ausência de absorção da parcela Vencimento Básico Complementar, prevista no art. 15 da Lei 11.091/2005.
	24/11/2015
	Considerar legal a concessão, sem prejuízo de determinar a exclusão da parcela Vencimento Básico Complementar.

	Obedes Nunes de Castro
	Ato inicial
	Acumulação de aposentadoria de professor em regime de dedicação exclusiva com Reforma.
	24/11/2015
	Considerar ilegal a concessão.

	Samira Brandão Palheta
	Ato inicial
	Não há indícios de irregularidades na concessão.
	24/11/2015
	Considerar legal a concessão.

O Ministério público junto ao TCU, ratificou as conclusões formuladas pela unidade técnica.
-II-
Registro minha concordância parcial com a proposta formulada pela unidade técnica, aquiescida pela manifestação do MPTCU, razão pela qual acolho os pareceres precedentes por seus próprios fundamentos, no que não colidirem com as razões a seguir apresentadas.
Inicialmente, no que se refere aos atos emitidos em favor dos ex-servidores Lúcia de Fátima Pereira de Oliveira e Samira Brandão Palheta, de fato, não há, nas referidas concessões, irregularidades capazes de macular o registro. Por tal razão, a concessões mencionadas estão aptas a receber a chancela da legalidade.   
No que diz respeito à acumulação identificada na concessão de Obedes Nunes de Castro, destaco que o interessado acumula dois benefícios, sendo um referente a reforma na graduação de subtenente da Aeronáutica e outro como professor do ensino básico Técnico e Tecnológico no regime de dedicação exclusiva. Destaco que, na carreira militar, o Sr. Obedes passou para reserva remunerada em 12/7/1994 e foi reformado na data de 16/7/1999 (ato Sisac 10714952-07-2001-000455-2) , na graduação de Subtenente da Aeronáutica. Em 26/1/1996, o interessado ingressou como professor do Ensino Básico Técnico e Tecnológico e se inativou no referido cargo no regime de dedicação exclusiva.  Mesmo não tendo ocorrido o exercício concomitante dos mencionados cargos, a situação em epígrafe enseja a negativa de registro. 
Isto porque, nessa situação, a jurisprudência desta Corte de Contas é uníssona no sentido de que, tendo o servidor optado pelo regime de dedicação exclusiva, o exercício simultâneo do magistério público superior com qualquer outra atividade remunerada, pública ou privada, é vedado pelo artigo 14 do Decreto 94.664/1987, que aprovou o Plano Único de Classificação e Retribuição de Cargos e Empregos - PUCRCE instituído pela Lei nº 7.596/1987, verbis:
Art. 14. O Professor da carreira do Magistério Superior será submetido a um dos seguintes regimes de trabalho:
I - dedicação exclusiva, com obrigação de prestar quarenta horas semanais de trabalho em dois turnos diários completos e impedimento do exercício de outra atividade remunerada, pública ou privada;
II - tempo parcial de vinte horas semanais de trabalho. 
§ 1º. No regime de dedicação exclusiva admitir-se-á: 
a) participação em órgãos de deliberação coletiva relacionada com as funções de Magistério;
b) participação em comissões julgadoras ou verificadoras, relacionadas com o ensino ou a pesquisa;
c) percepção de direitos autorais ou correlatos;
d) colaboração esporádica, remunerada ou não, em assuntos de sua especialidade e devidamente autorizada pela instituição, de acordo com as normas aprovadas pelo conselho superior competente.
§ 2º. Excepcionalmente, a IFE, mediante aprovação de seu colegiado superior competente, poderá adotar o regime de quarenta horas semanais de trabalho para áreas com características específicas (destaque acrescido) 
Além disso, vale mencionar que a contraprestação pela dedicação exclusiva do docente às atividades acadêmicas foi estabelecida no § 2º do art. 1º da Lei n. 8.445, de 20/7/1992, in verbis:
Art. 1º (omissis) 
 (...) 
§ 2°. O vencimento do docente em regime de dedicação exclusiva será acrescido de 55% (cinqüenta e cinco por cento) , calculados sobre o vencimento correspondente à carga horária de 40 horas semanais. (destaque acrescido) .
Isso porque, o regime de dedicação exclusiva distingue-se do de tempo integral (embora a jornada de trabalho semanal de ambos seja restrita a 40 horas) em razão de sua natureza participativa que exige maior envolvimento do professor com a instituição de ensino, principalmente no que tange à realização de atividades extraclasse, como a pesquisa, razão pela qual o professor que se dedica exclusivamente ao magistério percebe uma remuneração maior do que aquele submetido a outro regime de trabalho, ainda que de jornada de 40 horas semanais. Com isso, o adicional remuneratório visa retribuir a privação a que se sujeita o professor de não poder se ocupar de outra atividade, mesmo no setor público.
Ressalto que a jurisprudência do TCU tem por ilegal a acumulação de aposentadoria de professor em regime de dedicação exclusiva com outra aposentadoria ou reforma, mesmo que não tenha havido exercício concomitante dos cargos, já que o instituto da acumulação se dirige à titularidade de cargos, empregos e funções públicas, e não apenas à percepção de vantagens pecuniárias (Acórdão 10.956/2015 e 7.985/2017, ambos da 2ª Câmara e 13719/2018 da 1ª Câmara entre outros) .
No que diz respeito ao ato emitido em favor da ex servidora Martha Uchoa Fernandes, ao contrário do que sustenta a Sefip, parcela denominada "82375 VB.COMP.ART.15 L11091/05", no valor atual de R$ 322,85 macula a concessão. Isso porque, a referida parcela, embora não tenha constado do formulário submetido a registro, constou efetivamente dos proventos da interessada no início da concessão, fato que não permite a apreciação pela legalidade. Nesse sentido, a ficha financeira acostada na peça15 comprova que no primeiro pagamento de proventos, em agosto de 2010, o valor da parcela referente ao Vencimento Básico Complementar constou do pagamento da inativa, a despeito de tal informação não ter constado no formulário Sisac de peça 8.
Quanto à absorção da parcela Vencimento Básico Complementar nos proventos da Sra. Martha Uchoa destaco que, em consonância com a memória de cálculo apresentada pela Sefip na instrução de peça 12, a supressão total da rubrica deveria ter ocorrido a partir de janeiro de 2008. No entanto, o valor da parcela continua a ser pago (R$ 322,85) ensejando atuação desta Corte de Contas para a devida supressão dos pagamentos irregulares. 
Ante o exposto, VOTO para que seja adotada a minuta de acórdão que ora trago ao exame deste Colegiado.
TCU, Sala das Sessões Ministro Luciano Brandão Alves de Souza, em 20 de outubro de 2020.
Ministro VITAL DO RÊGO 
Relator